

ACERCA DE MÍ

Soy un desarrollador web Full Stack especializado en el stack PERN (PostgreSQL, Express, ReactJs, NodeJs) pero que siempre está interesado en aprender e investigar nuevas herramientas y tecnologías.

Soy una persona comprometida, constante y organizada a la hora de llevar a cabo los objetivos que se me proponen siendo capaz de integrarme y adaptarme a distintos tipos de equipos de trabajo.

DATOS DE CONTACTO

lorenzopedropodio@gmail.com



linkedin.com/in/lorenzo-podio



github.com/LorenzoPodio

IDIOMAS

Español: nativo

Ingles: upper intermediate

EDUCACIÓN

SoyHenry

Bootcamp de formación profesional como Full Stack Developer en modalidad Full-time iniciado noviembre de 2021 y finalizado en marzo de 2022

Universidad Tecnológica Nacional - F.R.C.

Tecnicatura Superior en Programación. 14/21 materias aprobadas hasta el momento.

Facultad de Lenguas - UNC

Inglés nivel intermedio, equivalente a nivel B1, de acuerdo con los niveles de Marco Común Europeo de Referencia para las Lenguas.

Instituto Nuestra Madre de la Merced

Bachiller Orientado en Humanidades - Especialidad: Ciencias Sociales.

LORENZO **PODIO**

FULLSTACK DEVELOPER

LENGUAJES Y HERRAMIENTAS

Como Programador Full Stack poseo habilidades en el manejo de los siguientes lenguajes y herramientas:

JavaScript

• HTML

CSS

React

Redux

Nodels

Express

Sequelize

PostgreSQL

Git

Tailwind

Bootstrap

Angular

Postman

GitHub

TypeScript

• Spring boot

Bitbucket

lava

SQL server

Trello

EXPERIENCIA

ExcursionApp (Académico)

App e-commerce de excursiones, Feb 2022 - Mar 2022

Tecnologías utilizadas: •JavasScript •React •Context hook •Tailwind •NodeJs •Express •PostgreSQL •Sequelize •AuthO •MercadoPago MapBox-GL-JS

DogsApp (Académico)

Wiki app sobre perros, Ene 2022 - Feb 2022

Tecnologías utilizadas: •JavasScript •React •Redux •CSS Puro •NodeJs •Express •PostgreSQL •Sequelize

GTrans S.R.L.

Programador Full Stack, Ago 2020 - Oct 2021

Desempeñé en tareas de desarrollo FrontEnd y BackEnd utilizando las siguentes herramientas: •JavasScript •Angular •TypeScript •Bootstrap Java •Spring boot •PostgreSQL

OTRAS FORMACIONES

Educación IT:

HTML5: Fundamentos de una pagina web.

Udemv:

- GIT + GitHub: Todo un sistema de Control de
- Angular: El mejor curso de Angular. De Cero a Experto!